Minutes et répertoires du notaire Geoffroy DUSART, 26 mai 1686 - 29 janvier 1717 (étude XXVIII)
Archives nationales
Minutes et répertoires du notaire Geoffroy DUSART (étude XXVIII)
26 mai 1686 - 29 janvier 1717
MC/ET/XXVIII/1 - MC/ET/XXVIII/144, MC/RE/XXVIII/1
Etude XXVIII; Dusart, Geoffroy
Archives nationales de France
Minutes et répertoires: la loi 2008-696 du 15 juillet 2008 relative aux archives a fixé à 75 ans à compter de la date de l'acte, ou à 25 ans à compter de la date du décès de l'intéressé si ce délai est plus bref, le délai de communication des minutes et répertoires des notaires; ce délai est porté à 100 ans à compter de la date de l'acte si le document se rapporte à un mineur (code du Patrimoine, articles L213-2, 4e d et 5e).
Autres documents de l'étude (dossiers de clients, comptabilité...): s'agissant d'archives privées, ces documents sont communicables selon les modalités fixées par le déposant ou le donateur.
Certains documents ne sont pas accessibles en raison de leur mauvais état de conservation.
Versement
Accès aux instruments de recherche de tous les notaires de l’étude XXVIII
Archives de l'étude XXVIII
- Minutes de Geoffroy DUSART, 26 mai 1686 - 29 janvier 1717; MC/ET/XXVIII/1 - MC/ET/XXVIII/144
  - Minutes. 1686, 26 mai - décembre, 26 mai - décembre 1686; MC/ET/XXVIII/1
    Informations concernant le classement:
    Le niveau inférieur de description, quand il existe, correspond aux minutes d'actes. Toutes les minutes ne sont pas forcément décrites une à une. Les descriptions de ces minutes sont plus ou moins détaillées.
    - Bail Jacques Ferrand, maître peintre et sculpteur, Charles Ferrand, maître peintre et sculpteur., 27 mai 1686; MC/ET/XXVIII/1
      Origine de l'information:
      Artisans XVIIe, par M. Jurgens, M.A. Fleury, R. Gourmelon et le personnel du Minutier central, 1954-1996 (fichier papier entièrement dématérialisé; voir contexte dans le Plan d’orientation général - Notaires de Paris, guides thématiques du Minutier).
      Date de création de la notice: 2010
      bail; Ferrand, Jacques
    - Inventaire après décès de Jean Pouhalleuc, sieur Duclos, hautbois et fifre ordinaire de la chambre du roi, à la requête de Marie Laubier, sa femme, tutrice de Marie-Louise, seule et unique héritière de son père.-Papiers: -Contrat de mariage du feu sieur Duclos et de Marie Laubier devant Laverdy et ogier, notaires à Paris, le 14 juillet 1682.-L'original du brevet de Sa Majesté donné le 22 septembre 1679, par lequel Sa Majesté a retenu ledit sieur Duclos en l'état et charge de fifre ordinaire de sa grande écurie, vacante par le décès du sieur Filidor.-Constitution de 150 livres de rente par Martin Hotteterre, bourgeois de Paris, l'un des hautbois et musettes ordinaires du roi, et Marie Crespy, sa femme, audit sieur Duclos, moyennant 3000 livres, passée devant Vatel et Desgranges, notaires à Paris le 16 mai 1683.-Déclaration de Martin Thiot, l'un des douze hautbois du roi, selon laquelle il ne prétend rien de la somme de 500 livres contenue en une obligation à lui faite par ledit sieur Duclos, passée le 19 mai 1682 devant Ferret et Laverdy., 1er juillet 1686; MC/ET/XXVIII/1
      Musique XVIIe siècle [2407 actes], par Madeleine Jurgens et le personnel du Minutier, 1954-1996 ( fichier papier entièrement dématérialisé; voir contexte dans le Plan d’orientation général - Notaires de Paris, guides thématiques du Minutier).
      Date de révision: 2011
      Date de création de la notice: 2009
      inventaire après décès; musicien
    - Convention entre Nicolas et Gilles Aaron, tapissiers en cuir doré, Pierre de Lont, ingénieur du roi et Charles Henry François Des Martins, ingénieur géographe du roi, pour rendre imperméable les toiles, 9 juillet 1686; MC/ET/XXVIII/1
      Actes signalés par le personnel du Minutier central des notaires de Paris, 2003-2012 (base de données migrée: voir contexte dans le Plan d’orientation général - Notaires de Paris, guides thématiques du Minutier).
      Date de création de la notice: 2007
      convention; Aaron, Nicolas; Aaron, Gilles; Des Martins, Charles Henry François; Lont, Pierre de; tapissier; ingénieur
    - Contrat de mariage entre Catherine Courteville, fille de Raphaël Courteville, décédé, musicien de la chapelle du roi de Grande-Bretagne, et d'Elisabeth Nalkin, native de Londres, avec Gabriel Pelé, bourgeois de Paris.-Certificat de catholicité délivré par Telélou, joint. Elle est veuve en France pour algerrer la religion protestante., 11 août 1686; MC/ET/XXVIII/1
      contrat de mariage; Londres (Royaume-Uni); musicien
    - Devis et marché par Etienne Philippes, maître maçon, demeurant rue de la Calandre, paroisse Saint-Germain-le-Vieil, des ouvrages de maçonnerie, charpenterie, menuiserie, serurerie, couverture, pavé, plomberie et vitrerie qu'il convient faire en la maison, sise rue Saint-Denis, où pend pour enseigne l'Aigle d'Or, appartenant à Marie Mallepart, veuve de François Arouet, marchand de drap et soie à Paris [grand-père de Voltaire]., 12 septembre 1686; MC/ET/XXVIII/1
      Actes signalés par le personnel du Minutier central des notaires de Paris.
      Date de création de la notice: 2019 (Marie-Françoise Limon-Bonnet)
    - Alloué Jean Claude Pitouin, sculpteur, 16 octobre 1698; MC/ET/XXVIII/1
      Date de révision: 2011-2012
      Pitouin, Jean-Claude
    - Procuration générale donnée par Simon de La Loubère, ambassadeur auprès du Roi de Siam (envoyé extraordinaire de sa majesté très chrétienne vers le sérénissime roi de Siam), demeurant rue des Tournelles, paroisse Saint-Paul, à Ignace de La Loubère, prêtre, docteur de la maisond e Sorbonne, son frère, alors que l'ambassadeur s'pprête à quitter la France pour le Siam., 31 décembre 1686 - 1686; MC/ET/XXVIII/1
      Étrangers en France, Français à l'étranger et aux colonies, XVIe-XIXe siècle (env. 1.000 actes), par le personnel du Minutier,1950-2000 (fichier papier entièrement dématérialisé; voir contexte dans le Plan d’orientation général - Notaires de Paris, guides thématiques du Minutier).
      Date de création de la notice: 2002
      procuration; La Loubere, Simon de; Siam (roi de); ambassadeur
  - Minutes. 1687, janvier - 1687, juin, janvier 1687 - juin 1687; MC/ET/XXVIII/2
    Attention: acte(s) coté(s) en Réserve
    Informations complémentaires:
    - Contrat de mariage de Guillaume Bailly, âgé de 25 ans, peintre de l'Académie royale de peinture et sculpture demeurant rue Beaurepaire, paroisse Saint-Sauveur, avec Catherine Rayer., 5 janvier 1687; MC/ET/XXVIII/2
      Date de révision: 2011-2012, 2015 (N. Jourdain)
      peintre; contrat de mariage; Bailly, Guillaume; Beaurepaire (rue); Rayer, Catherine; Saint-Sauveur (paroisse)
    - Signature au contrat de mariage de sa soeur par Claude Delangre, sculpteur., 6 février 1687; MC/ET/XXVIII/2
      contrat de mariage; Delangre, Claude; sculpteur
    - Décharge concernant André Blot, sculpteur., 10 février 1687; MC/ET/XXVIII/2
      Blot, André; sculpteur
    - Notoriété par laquelle Jacques Jannart, ancien substitut du procureur général au parlement de Paris demeurant cul-de-sac Saint-Thomas, et Jacques Jannart, conseiller au Grand Conseil demeurant rue des Saints-Pères, attestent qu'ils connaissent Jean de La Fontaine, leur cousin, que celui-ci est fils de défunt Charles de La Fontaine, maître des Eaux et Forêts et capitaine des Chasses de Château-Thierry et petit-fils de Jean de La Fontaine, bourgeois de Château-Thierry, et qu'à la mort du dit Charles, Claude de La Fontaine, ecclésiastique, son fils cadet, fit don à son frère de sa part d'héritage., 16 février 1687; MC/RS//359
      Cote originelle du document:
      MC/ET/XXVIII/2
      Informations concernant le classement et la cotation du document:
      Acte coté en Réserve.
      Catalogue de la Réserve du Minutier central, 1984-1988 (dactylogramme entièrement dématérialisé; voir contexte dans le Plan d’orientation général - Notaires de Paris, guides thématiques du Minutier).
      ou
      Documents du Minutier central concernant l'histoire littéraire (1650-1700) [2295 actes], par Madeleine Jurgens et Marie-Antoinette Fleury, Paris, Presses universitaires de France, 1960, p. 213 (instrument de recherche imprimé dématérialisé dont la version intégrale est accessible en ligne par la rubrique 'Autres instruments de recherche', voir contexte dans le Plan d’orientation général - Notaires de Paris, guides thématiques du Minutier).
      magistrat; notoriété; La Fontaine, Jean de (1621-1695); Jannart, Jacques (....-16..); Jannart, Jacques (1640-1712); La Fontaine, Claude de (1623-....); La Fontaine, Charles de; Saint-Thomas (cul-de-sac); Saints-Pères (rue des); Château-Thierry (Aisne); administrateur
    - Inventaire après décès d'Antoine Robinot, marchand libraire., 28 février 1687; MC/ET/XXVIII/2
      Libraires et métiers du livre, XVIIe-XVIIIe siècles (165 actes), par Claire Béchu, 1986-1996 (fichier papier entièrement dématérialisé; voir contexte dans le Plan d’orientation général - Notaires de Paris, guides thématiques du Minutier).
      inventaire après décès; Robinot, Antoine; libraire
    - Signature à un contrat de mariage de Pierre Dubuisson, sculpteur., 7 avril 1687; MC/ET/XXVIII/2
      contrat de mariage; Dubuisson, Pierre; sculpteur
  - Minutes. 1687, juillet - 1687, décembre, juillet 1687 - décembre 1687; MC/ET/XXVIII/3
    - Société entre Pierre Potemain, ouvrier en soie, demeurant grande rue du Faubourg-Saint-Antoine, et Jacques Jay, tourneur en bois, pour la vente de bois de sapin et noyer et autres aux menuisiers en ébène et tourneur en bois, pour 5 ans., 24 septembre 1687; MC/ET/XXVIII/3
      Fichier dit 'général' XVIIe-XVIIIe siècles, par le personnel du Minutier, 1954-1999 ( fichier papier entièrement dématérialisé; voir contexte dans le Plan d’orientation général - Notaires de Paris, guides thématiques du Minutier).
      Date de révision: 2020 (Marie-Françoise Limon-Bonnet)
      acte de vente
    - Signature à un contrat de mariage de Pierre Taupin, maître sculpteur., 2 octobre 1687; MC/ET/XXVIII/3
      contrat de mariage; Taupin, Pierre
    - Alloué chez Philippe Dantan, doreur sur bois., 5 octobre 1687; MC/ET/XXVIII/3
      Dantan, Philippe
  - Minutes. 1688, janvier - 1688, avril, janvier 1688 - avril 1688; MC/ET/XXVIII/4
    - Inventaire de Jacques Louis Du Plessis, gouverneur du marquis de Grignan., 12 janvier 1688; MC/ET/XXVIII/4
      inventaire; Du Plessis, Jacques-Louis
    - Mainlevée; Procuration, abbaye de Moncé, diocèse de Tours., 25 janvier 1688; MC/ET/XXVIII/4
      procuration; Moncé, Abbaye de
    - Titre nouvel par un cordier ordinaire de l'artillerie en l'Arsenal de Paris., 30 janvier 1688; MC/ET/XXVIII/4
      titre nouvel
    - Titre nouvel de la congrégation de l'Oratoire de Jésus., 30 janvier 1688; MC/ET/XXVIII/4
      titre nouvel; Oratoire, Congrégation de l'... de Jésus
    - Bail d'une maison avec cinq jeux de boules., 30 janvier 1688; MC/ET/XXVIII/4
      bail
    - Inventaire d'un jardinier, contenant énumération de ses cultures., 18 février 1688; MC/ET/XXVIII/4
      inventaire
    - Inventaire d'un marchand laboureur du château de Vincennes., 5 mars 1688; MC/ET/XXVIII/4
    - Vente de terres de Louis Fauguet, sculpteur., 8 mars 1688; MC/ET/XXVIII/4
      acte de vente; Fauguet, Louis
    - Constitution et bail entre deux maîtres potiers de terre; inventaire d'un maître potier de terre. 8 et 9 mars 1688, 21 juin 1689., 8 mars 1688 - 21 juin 1689; MC/ET/XXVIII/4
      inventaire; bail; potier
    - Quittances de Claude de Beauvais, chirurgien à Paris, héritier de Pierre de Beauvais, son frère., 9 mars 1688; MC/ET/XXVIII/4
      quittance; Beauvais, Claude de
    - Marché de sellerie par Louis Letondeur, maître sellier demeurant au bout du Pont Saint-Michel, à Guillaume Bournat, sellier ordinaire de la deuxièmre compagnie des mousquetaires, demeurant au faubourg Saint-Antoine, pour 150 harnais de chevaux de selle garnis de boucles à l'anglaise, à raison de 3 livres 10 sols par douzaines de harnais., 15 mars 1688; MC/ET/XXVIII/4
      marché; Sellerie, Marché de
    - Testament olographe de Louis Auguste de Havinault, chevalier seigneur de La Durandière., 21 mars 1688; MC/ET/XXVIII/4
      testament; Mavinault, Louis-Auguste de
    - Désistement de Jacques Behour, enjoliveur de miroir et peintre, de Luc Lelièvre, peintre., 28 mars 1688; MC/ET/XXVIII/4
      Behour, Jacques
    - Inventaire des biens d'un commis et marchand au foin., 30 mars 1688; MC/ET/XXVIII/4
    - Mariage de Messire de Montliard, avec signatures de la famille d'Orléans., 28 avril 1688; MC/ET/XXVIII/4
      contrat de mariage
  - Minutes. 1688, mai - 1688, août, mai 1688 - août 1688; MC/ET/XXVIII/5
    - Marché de serrurerie pour une rampe d'escalier., 5 mai 1682; MC/ET/XXVIII/5
      marché
    - Pierre Ugo, menuisier en ébène., 9 juin 1688; MC/ET/XXVIII/5
      Ugo, Pierre
    - Décharge à Jacques Lhuys, peintre., 13 juin 1688; MC/ET/XXVIII/5
      Lhuys, Jacques
    - Association d'un compagnon faïencier et d'un maître potier de terre façon faïence de couleur de Fontainebleau, pour travailler ensemble pendant deux ans, 21 juin 1688; MC/ET/XXVIII/5
      acte de société
    - Apprentissage chez Sébastien Gouet, peintre et doreur., 13 août 1688; MC/ET/XXVIII/5
      contrat d'apprentissage; Gouet, Sébastien
    - Contrat de mariage d'Antoine Hébert, peintre du roi, demeurant rue Saint-Antoine, paroisse Saint-Gervais, fils de feu Michel Hébert, marchand bourgeois de Paris, et d'Anne Calippe, avec Jeanne Eléonore Dumas, demeurant rue des Anglais, fille de feu Michel Dumas, avocat en parlement, et de Marie Delitang., 14 août 1688; MC/ET/XXVIII/5
      contrat de mariage; Hebert, Antoine
    - Marché pour des outils de fer et de serrurerie., 25 août 1688; MC/ET/XXVIII/5
  - Minutes. 1688, septembre - 1688, décembre, septembre 1688 - décembre 1688; MC/ET/XXVIII/6
    - Marché de charpenterie, par François Malaisie, maître charpentier, pour un 'batardeau' qu'il convient faire autour des piles du vieux moulin de Créteil., 9 septembre 1688; MC/ET/XXVIII/6
      marché; Malaisie, François
    - Apprentissage de Marie Cécile Guyot, âgée de 13 ans, chez Edme Roussin, ouvrier en apprentissage, de bas de laine et de soie, pour 18 mois, à la fin desquels l'apprenti(e) recevra 12 livres; apprentissage de François Foulon, âgé de 14 ans, chez Philbert Collet, ouvrier en apprentissage de bas de laine et de soie, pour 4 ans., 12 septembre 1688 - 22 novembre 1688; MC/ET/XXVIII/6
      contrat d'apprentissage
    - Marché par Jean Bouillon, maçon, à David de La Fontaine pour une maison à la Croix-Faubin., 13 septembre 1688; MC/ET/XXVIII/6
      marché; Bouillon, Jean
    - 'Supplication' par laquelle Daniel Gaucher, orphelin de père, passementier boutonnier, s'est transporté en la maison de Pierre Gaucher, son aïeul paternel, pour lui demander l'autorisation d'épouser Marie Thérèse Laute, lequel aïeul a répondu 'qu'il ne peut pas souffrir ce mariage, mais que led. mariage soit fait par Daniel Gaucher si bon luy semble', dont il a fait dresser acte., 17 septembre 1688; MC/ET/XXVIII/6
    - Marché par Claude de Thomain, serrurier, demeurant rue de Charonne, à Edme Roussin, ouvrier en bas de laine et soie, demeurant rue de la Croix-Faubin, pour lui faire un métier à faire des bas de laine et de soie, moyennant deux cent soixante dix livres., 21 septembre 1688; MC/ET/XXVIII/6
    - Apprentissage chez Philippe Dantan, peintre, rue du Faubourg-Saint-Antoine., 22 septembre 1688; MC/ET/XXVIII/6
      contrat d'apprentissage; Dantan, Philippes
    - Cession du privilège de tenir boutique ouverte de chirurgie au faubourg Saint-Antoine, par Hélène Deschamps, veuve d'Henri Content, maître chirurgien, à Girard Desboignes,'pour y travailler dudit art de chirurgie sans pouvoir être inquiété par les jurés dudit art', moyennant la somme de 120 livres., 28 septembre 1688; MC/ET/XXVIII/6
      cession
    - MACONNERIE Marché de § Marché par Pierre DULAIN, maçon au faubourg Saint-Antoine, à Angélique LUSTIN, pour creuser un puits en sa maison, grande rue du faubourg Saint-Antoine, enseigne du Bois-Croissant, moyennant 260 l., 5 octobre 1688; MC/ET/XXVIII/6
      marché; Dulain, Pierre; Lustin, Angélique; maçon
    - MACON DULAIN Pierre rue du faubourg Saint-Antoine. § Marché de maçonnerie par. .., 5 octobre 1688; MC/ET/XXVIII/6
      marché; Dulain, Pierre
    - CORDONNIER (Apprentissage) § Apprentissage de François LE SABLE, pour sept mois, chez Philippe BELLANGER, maître CORDONNIER moyennant 100 livres., 13 octobre 1688; MC/ET/XXVIII/6
    - DUMESNIL (Jean) graveur § décharge de dommages et intérêts pour coups et blessures à NISELET, 16 octobre 1688; MC/ET/XXVIII/6
      Dumesnil, Jean
    - GRAVEUR DUMESNIL (Jean) § décharge, 16 octobre 1688; MC/ET/XXVIII/6
    - EMPRUNT § emprunt par Charles François de CAPDEVILLE, écuyer sr. DU LAC, capitaine dans le régiment d'Orléans, demeurant à l'Hôtel du Bouloy 'pour fournir aux dépenses qu'il est oblige de faire pour se mettre en équipage pour continuer ses services à Sa Majesté et pour faire des recrues dont il a besoin pour sa compagnie d'infanterie' à Mathieu RELIQUET maître tailleur, d'une somme de 11000 livres., 5 novembre 1688; MC/ET/XXVIII/6
    - MONTREUIL § Vente de vignes sises à MONTREUIL; Bail par Jean HERICOURT, marchand épicier, à Nicolas CHAUVIN, vigneron, de deux quartiers de vignes sises à MONTREUIL lieu dit le Noyer de J ?, 22 novembre 1688 - 24 novembre 1688; MC/ET/XXVIII/6
      acte de vente; bail
    - VAURAILLE (Françoise) épouse de Louis MORISAN maître Sculpteur en bois § Mariage de Françoise VAURAILLE, 12 décembre 1688; MC/ET/XXVIII/6
      contrat de mariage; Vauraille, Françoise
    - m/e/ SCULPTEUR en bois MORISAN (Louis) § Mariage de. .., 12 décembre 1688; MC/ET/XXVIII/6
      contrat de mariage; Morisan, Louis
    - MORISAN (Louis) Sculpteur en bois § Mariage avec Fr/çoise/ VAURAILLE, 12 décembre 1688; MC/ET/XXVIII/6
    - ENFANT NATUREL § Convention par laquelle Adrien LEBÉGUE s'engage à payer 120 livres à Marguerite ROCHE pour élever la fille qu'elle a eue de lui., 20 décembre 1688; MC/ET/XXVIII/6
    - OFFICE de CAPITAINE de l'équipage des MULETS de S.A.R. Monsieur, frère du Roi. § Déclarations pour la charge et OFFICE de CAPITAINE de l'équipage des MULETS Echange Convention. 24, 29 et 31 décembre 1688., 24 décembre 1688 - 1688; MC/ET/XXVIII/6
      échange; déclaration
    - DU CALLIET (François) maître serrurier § Convention au sujet du privilège de maître serrurier que prête .. à Jacques POITOU, même profession, pour 3 ans, moyennan 45 £. par an., 28 décembre 1688; MC/ET/XXVIII/6
      Du Calliet, François
    - SERRURERIE (Privilège de) § Convention au sujet du privilège de maître serrurier prêté par François du CALLIET, Me. serrurier à Jacques POITOU, serrurier, pour 3 ans, moyennant la somme de 45 £. par an., 28 décembre 1688; MC/ET/XXVIII/6
      Serrurerie, Privilège de
    - SERRURIER (Me) DU CALLIET (François) § Bail de privilège de. .., 28 décembre 1688; MC/ET/XXVIII/6
      bail; Du Calliet, François
  - Minutes. 1689, janvier - 1689, avril, janvier 1689 - avril 1689; MC/ET/XXVIII/7
    - Vente Louis Fouquet, sculpteur., 7 février 1689; MC/ET/XXVIII/7
      acte de vente; Fouquet, Louis
    - Renonciation à la succession de Jean-Baptiste Mansart, maître à danser, par Françoise Le Pas, sa veuve., 30 mars 1689; MC/ET/XXVIII/7
      Date de création de la notice: 2004
      Date de révision: 2019 (Marie-Françoise Limon-Bonnet)
      partage; Mansart, Jean-Baptiste; Le Pas, Françoise; enseignant; danseur
    - Mariage entre Jean Antoine Deroy, demeurant grande-rue du Faubourg-Saint-Antoine, maître à danser, fils de Guillaume Deroy, maître menuisier en ébène, et d'Anne Guillaume Marchand, et Marie Acart, fille de François Hodic, marchand de vins, et de Jacqueline Acart. En présence de Jacques Deroy, maître à danser, François Petit, tambour des mousquetaires, et Guillaume Thévenot, aussi tambour des mousquetaires., 12 avril 1689; MC/ET/XXVIII/7
      contrat de mariage; Faubourg-Saint-Antoine (rue du); Deroy, Jean-Antoine; Deroy, Jacques; Deroy, Guillaume; Marchand, Anne-Guillaume; Acart, Marie; Hodic, François; Acart, Jacqueline; enseignant; danseur; menuisier; ébéniste; commerçant; musicien
    - Contrat de mariage de Jean Turbisquy, officier de la duchesse du Lude, demeurant rue Payenne, paroisse Saint-Paul, et Marie Hédart, veuve de Paul Triboulet, demeurant rue de Poitou, paroisse Notre-Dame-des-Champs. Signatures du duc de Sully, de la duchesse du Lude, etc., 22 avril 1689; MC/ET/XXVIII/7
  - Minutes. 1689, mai - 1689, août, mai 1689 - août 1689; MC/ET/XXVIII/8
    - Marché entre Jean-Claude JOBERT, marchand forain à Foncine en Franche-Comté, et Gilles Gajez pour la fourniture de huit milliers de petites planches de bois de sapin servant à fabriquer des violons moyennant 10 l. par millierue. Gilles GAJEZ, faubourg Saint-Antoine, maître à danser., 18 juin 1639; MC/ET/XXVIII/8
      marché; Saint-Antoine (faubourg); Gajez, Gilles; Jobert, Jean-Louis; enseignant; danseur; commerçant; forain
    - BUREAU de la FERME et de la VOLAILLE rue Bertin-Poirée, paroisse Saint-Germain-l'Auxerrois § Quittance du caissier du BUREAU de la FERME et de la VOLAILLE, 10 mai 1689; MC/ET/XXVIII/8
      quittance
    - LA BARRE (Jean de) Conseiller du Roi, trésorier général de France, Président du Bureau des Finances de la Généralité de Paris. § Quittance de Jean de LA BARRE, 14 mai 1689; MC/ET/XXVIII/8
      quittance; La Barre, Jean de
    - CARREAUX (Marché de), 16 mai 1689; MC/ET/XXVIII/8
    - SERRURERIE (Marché de) § Marché de serrurerie, avec description des serrures., 16 mai 1689; MC/ET/XXVIII/8
      marché; serrurier
    - ORLÉANS (Maison du duc d') § Constitution par Marie-Marguerite LE TELLIER, veuve de Louis de BARTEL, capitaine commandant les équipages de S.A.R.; Marché par la même pour la couverture de sa maison, 21 mai, 9 et 24 juin 1689., 21 mai 1689 - 24 juin 1689; MC/ET/XXVIII/8
      marché; Orléans, Maison du duc d'
    - VENDOME (Philippe de) § Constitution par Marie-Marguerite LE TELLIER veuve de Louis de BARTEL, capitaine commandant les équipages de S.A.R. le duc d'ORLEANS, à Philippe de VENDOME chevalier de l'ordre de Saint-Jean de Jérusalem, grand prieur de France., 21 mai 1689; MC/ET/XXVIII/8
      Vendôme, Philippe de
    - MALON (Louis-Jules de) chevalier seigneur de BERCY § Titre nouvel à cause d'une maison appartenant à Louis-Jules de MALON, 2 juin 1689; MC/ET/XXVIII/8
      titre nouvel; Malon, Louis-Jules de
    - TOURNEUR en IVOIRE (Apprentissage) § Alloué, 5 juin 1689; MC/ET/XXVIII/8
    - FERRANDINIER (Me) § Mariage d'un maître FERRANDINIER, fils d'un cavalier dans les troupes du duc de Savoie., 13 juin 1689; MC/ET/XXVIII/8
    - REUILLY (rue de) § Marché de maçonnerie, charpenterie, couverture, pour une maison sise. .., 17 juin 1689; MC/ET/XXVIII/8
      marché; Reuilly (rue de)
    - MACONNERIE-CHARPENTERIE-COUVERTURE Marché de § Marché de. .. pour une maison sise rue de Reuilly., 17 juin 1689; MC/ET/XXVIII/8
      marché; maçon; charpentier; couvreur
    - THIERRY (Claude) maître Peintre et sculpteur § Mariage, 19 juin 1689; MC/ET/XXVIII/8
      contrat de mariage; Thierry, Claude
    - m/e/ SCULPTEUR THIERRY (Claude) § Mariage, 19 juin 1689; MC/ET/XXVIII/8
    - m/e/ PEINTRE THIERRY (Claude) § Mariage, 19 juin 1689; MC/ET/XXVIII/8
      contrat de mariage; Thierry, Claude; peintre
    - CHARONNE (rue de) § Marché de maçonnerie pour une maison sise. .., 21 juillet 1689; MC/ET/XXVIII/8
      marché; Charonne (rue de)
    - MACONNERIE Marché de § Marché de maçonnerie pour une maison sise rue de Charonne, 21 juillet 1689; MC/ET/XXVIII/8
      marché; maçon